【裁判字號】    98,消債更,134
【裁判日期】    980417
【裁判案由】    更生事件
【裁判全文】
臺灣臺北地方法院民事裁定           98年度消債更字第134號
聲  請  人
即債務人    甲○○
代  理  人  杜冠民律師
上列當事人聲請消費者債務清理事件，本院裁定如下：
    主  文
債務人甲○○自中華民國98年4月17日下午4時起開始更生程序。
命司法事務官進行本件更生程序。
    理  由
一、按法院開始更生程序之裁定，應載明其年、月、日、時，並
    即時發生效力。次按法院裁定開始更生或清算程序後，得命
    司法事務官進行更生或清算程序，必要時得選任律師、會計
    師或其他適當之自然人或法人一人為監督人或管理人。消費
    者債務清理條例第45條第1項、第16條第1項分別定有明文。
二、本件債務人主張：其前因支出龐大情形下，向臺灣土地銀行
    股份有限公司、國泰世華商業銀行股份有限公司、美商花旗
    銀行股份有限公司、荷商荷蘭銀行股份有限公司、渣打國際
    商業銀行股份有限公司、臺灣新光商業銀行股份有限公司等
    多家金融機構申請信用卡、現金卡，致累積債務達新台幣(
    下同)922,504 元，有不能清償債務情事，後經依金融主管
    機關協調成立之中華民國銀行公會會員辦理消費金融案件無
    擔保債務協商機制與金融機構達成分期還款協議，同意自民
    國95年7月起，分96期以每月還款11,679元方式償債，已繳
    交至97年12月10日止，債務金額餘675,539元，惟自98年1月
    起，債務人於中國大陸擔任顧問職經原公司不予續聘，以致
    收入驟減，現擔任弘昇工程顧問股份有限公司專案顧問，每
    月薪資1萬元，連同老年津貼3千元，每月收入僅13,000元，
    扣除每月支付繕食、交通、醫療、房租及水電費、電話費、
    雜費等支出共計約1萬元，實無能力繼續償還銀行要求還款
    金額，現無其他兼職工作，因不可歸責於己之事由，致使履
    行已成立之協商內容顯有困難，且其無擔保或無優先權之債
    務總額未逾1200萬元，復未經法院裁定開始清算程序或宣告
    破產，爰向本院聲請更生等語。經查：債務人所主張之上開
    事實，業據提出財產及收入狀況說明書、債權人清冊、債務
    人清冊、無擔保還款計劃書、財團法人金融聯合徵信中心當
    事人綜合信用報告、債務協商繳款明細、95、96年度綜合所
    得稅各類所得資料清單、收支明細表、戶籍謄本、租賃契約
    書、財產歸屬資料清單、存摺、聘書、勞工保險被保險人投
    保資料表等為證，核閱屬實，此外，本件又查無債務人有消
    費者債務清理條例第6條第3項、第8條或第46條各款所定駁
    回更生聲請之事由存在，則債務人聲請更生，應屬有據；並
    依上開規定命司法事務官進行
    本件更生程序，爰裁定如主文。
中    華    民    國    98    年     4    月    17    日
              民事第二十二庭法      官  熊志強
上為正本係照原本作成
本件不得抗告
本裁定已於98年4月17日下午4時公告。
中    華    民    國    98    年     4    月    17    日
                            書  記  官  黃鈺玲


司法院資訊處製作；財團法人民間司法改革基金會備份。
